---
title: "Zadanie 1"
author: "Wiktor Borowik & Michal Rasinski"
date: "2 11 2020"
output: html_document

#runtime: shiny
---

```{r setup, include=FALSE}
knitr::opts_chunk$set(
    echo = FALSE,
    message = FALSE,
    warning = FALSE
)
```

```{r libraries, include=FALSE, cache = TRUE}
library("EDAWR")
library("dplyr")
```

W tym raporcie przedstawione zostanie wykonanie pierwszego zadania z przedmiotu Eksploracja Masywnych Danych.

1. Wczytywane sa dane - ladowane sa odpowiednie biblioteki.

2. Blok wczytujacy dane jest cache'owany.

3. Krotkie podsumowanie zbioru danych: 
```{r test, echo=FALSE, cache=TRUE}
cran <- tibble::as_tibble(tb)
rm("tb")
#head(cran)
#cran
knitr::kable(summary(cran))
```

4. Prezentacja liczby zachorowan z podzialem na plec.

```{r, cache=TRUE}
#valid_data <- filter(cran, !is.na(child), !is.na(adult), !is.na(elderly))
valid_data <- mutate(cran, child = replace(child, is.na(child), 0), adult = replace(adult, is.na(adult), 0), elderly = replace(elderly, is.na(elderly), 0))
#valid_data
total_counts_mutate <- mutate(valid_data, total_counts = child + adult + elderly)
by_sex <- group_by(total_counts_mutate, sex)

by_sex_sum <- summarize(by_sex, total_counts = sum(total_counts))
by_sex_sum
```

5. Prezentuje na wykresie liniowym sumaryczną liczbę zachorowań wśród dzieci, dorosłych i osób starszych w kolejnych latach.

```{r, cache=TRUE}
by_year <- group_by(total_counts_mutate, year)
by_year_sum <- summarize(by_year, total_counts = sum(total_counts))
#by_year_sum
plot(by_year_sum, main = "Sumaryczna liczba zachorowan", pch = 13, type = "b", xlab = "rok", ylab = "liczba zachorowan")
```

6. Prezentuje wykresy jak w punkcie 5, ale osobno dla każdego kraju


```{r echo=FALSE, cache=TRUE}
# loop.vector <- 1:100
# for (i in loop.vector) { # Loop over loop.vector
#   print(i)
# }
countries <- distinct(valid_data, country)
total_counts_mutate <- mutate(valid_data, total_counts = child + adult + elderly)

by_country_year <- group_by(total_counts_mutate, country, year)

by_country_year_summ <- summarize(by_country_year, total_counts = sum(total_counts))

# par(mfrow = c(20, 5))

loop.vector <- 1:100
for (i in loop.vector){
  by_country_year_summ_filter <- filter(by_country_year_summ, country == countries[i,])
  by_country_year_summ_filter_ungroup <- ungroup(by_country_year_summ_filter)
  plot_data_selected <- select(by_country_year_summ_filter_ungroup, year, total_counts)
  plot(plot_data_selected, main = countries[i,], pch = 13, type = "b", xlab = "rok", ylab = "liczba zachorowan")
}
```

