---
title: "Zadanie 2"
author: "Wiktor Borowik & Michal Rasinski"
date: "18 11 2020"
output: html_document
---

```{r setup, include=FALSE}
knitr::opts_chunk$set(echo = TRUE, warning = FALSE)
library(ggplot2)
library(plyr)

```


```{r diamonds}
data(diamonds)
summary(diamonds)
```

## Histogramy

Histogram (z ustawiona szerokoscia slupka oraz zakresem osi x) zmiennej 'Depth':

```{r depth}
ggplot(data=diamonds) + geom_histogram(binwidth=0.2, aes(x=depth)) + ggtitle("Diamond Depth Distribution") + xlab("Diamond Depth") + ylab("Occurrences") + theme_minimal() + xlim(55,70)
```

## Jak zmienna cut wplywa na histogram?

1. za pomoca koloru:
```{r cut_color}
ggplot(data=diamonds, aes(x=depth, color=cut)) + geom_histogram(binwidth=0.2, fill="white", position="dodge") + ggtitle("Diamond Depth Distribution by Cut") + xlab("Diamond Depth") + ylab("Occurrences") + theme_minimal() + xlim(55,70) + scale_color_brewer(palette="Dark2")

```

2. za pomoca paneli:
```{r cut_panels}
ggplot(data=diamonds) + geom_histogram(binwidth=0.2, aes(x=depth)) + ggtitle("Diamond Depth Distribution by Cut") + xlab("Diamond Depth") + ylab("Occurrences") + theme_minimal() + xlim(55,70) + facet_wrap(~cut, scales="free_y")
```

Histogram zmiennej 'Price':

```{r price}
ggplot(data=diamonds) + geom_histogram(binwidth=10, aes(x=price)) + ggtitle("Diamond Price Distribution") + xlab("Diamond Price U$ - Binwidth 50") + ylab("Occurrences") + theme_minimal() + xlim(400,2500)
```

## Jak zmienna cut wplywa na histogram?

1. za pomoca koloru:
```{r color_cut_price}
ggplot(data=diamonds, aes(x=price, color=cut)) + geom_histogram(binwidth=10, fill="white", position="dodge") + ggtitle("Diamond Price Distribution by Cut (color)") + xlab("Diamond Depth") + ylab("Occurrences") + theme_minimal() + xlim(400,2500) + scale_color_brewer(palette="Dark2")
```

2. za pomoca paneli
``` {r panele_cut_price}
ggplot(data=diamonds) + geom_histogram(binwidth=10, aes(x=price)) + ggtitle("Diamond Price Distribution by Cut (panels)") + xlab("Diamond Depth") + ylab("Occurrences") + theme_minimal() + xlim(400,2500) + facet_wrap(~cut, scales="free_y")
```

# Relacja midzy zmiennymi: carat i price:

``` {r relation}
ggplot(diamonds, aes(carat, price)) + geom_point()
```

## Wnioski:

Pokazywanie zaloznosci zmiennych na histogramach, podczas gdy ta zmienna nie jest binarna, jest wygodniejsza pod postacia paneli. Przy wielu klasach danej zmiennej histogramy podzielone za pomoca koloru sa lekko nieczytelne.