---
title: "Zadanie 4"
author: "Wiktor Borowik & Michal Rasinski"
date: "28 12 2020"
output: html_document
---

```{r setup, include=FALSE}
knitr::opts_chunk$set(
    echo = FALSE,
    message = FALSE,
    warning = FALSE
)
library(ggplot2)
library(fpc)
library(cluster) # clustering algorithms 
library(factoextra)

library(aricode)
library(dbscan)
```

## R Ładowanie zbioru danych

```{r load_data}
set.seed(23)
face <- rFace(1000, p=2, dMoNo=3)
df = data.frame(x=face[,1], y=face[,2])
labels = as.integer(attr(face,"grouping"))
```

W poniższym raporcie przedstawilismy rozne algorytmy do grupowania danych. Jak sie okaze - dla zlozonych problemow jak zadana "twarz" najlepszym algorytmem okazal sie byc algorytm DBSCAN. Kazdy algorytm przedstawilismy jego dzialanie wizualne, macierz pomylek oraz miary dwoch wspolczynnikow: Adjusted Mutual Information oraz Adjusted Rand Index.

## Algorytm k-srednich

``` {r k_means, cache=TRUE}
set.seed(123)

km <- kmeans(df, centers = 6, nstart = 25)
fviz_cluster(km, data = df)
```

Macierz pomylek:

``` {r k_means_table}
table(labels,km$cluster)
```

Miary jakości grupowania:

```{r k_means_quality}
cat("Adjuested Mutual Information: ", AMI(km$cluster, labels))
cat("Adjusted Rand Index: ", ARI(km$cluster, labels))
```

## Algorytm k-medoids

``` {r medoids_alg, cache=TRUE}
clara <- clara(df, 6, samples=25)
fviz_cluster(clara, data = df)
```

Macierz pomylek:

``` {r matrix_clara}
table(labels,clara$cluster)
```

Miary jakości grupowania:

```{r clara_quality}
cat("Adjuested Mutual Information: ", AMI(clara$cluster, labels))
cat("Adjusted Rand Index: ", ARI(clara$cluster, labels))
```

## Algorytm AHC

```{r ahc, cache=TRUE}
ahc <- eclust(df, "hclust", k = 6, hc_metric = "euclidean", hc_method = "ward.D2", graph = F)
fviz_cluster(ahc, data = df)
```

Macierz pomyłek:

```{r ahc_table}
table(labels,ahc$cluster)
```

Miary jakości grupowania:

```{r ahc_quality}
cat("Adjuested Mutual Information: ", AMI(ahc$cluster, labels))
cat("Adjusted Rand Index: ", ARI(ahc$cluster, labels))
```

## Algorytm DBSCAN

``` {r dbscan, cache=TRUE}
dbscan_alg <- dbscan(df, eps=0.59, minPts = 3)
fviz_cluster(dbscan_alg, data = df)
```

Macierz pomyłek:

```{r dbscan_table}
table(labels,dbscan_alg$cluster)
```

Miary jakości grupowania:

```{r dbscan_quality}
cat("Adjuested Mutual Information: ", AMI(dbscan_alg$cluster, labels))
cat("Adjusted Rand Index: ", ARI(dbscan_alg$cluster, labels))
```