---
title: "Zadanie 3_2"
author: "Wiktor Borowik & Michal Rasinski"
date: "28 11 2020"
output: html_document
---

```{r setup, include=FALSE}
knitr::opts_chunk$set(echo = TRUE)
library(caret)
library(ggplot2)
library(memisc)
library(corrplot)
library(ggridges)
library(viridis)
library(dplyr)
library(ggpubr)
```

## Zadanie 3, czesc b - regresja

Podzial danych na treningowe i tetsowe (odpowiednio 70% i 30%):

```{r podzial_danych, warning=FALSE}
set.seed(23)
data_division <-
    createDataPartition(
        y = diamonds$price,
        p = .7,
        list = FALSE)

trainset <- diamonds[ data_division,]
testset <- diamonds[-data_division,]
str(diamonds)
```

Korelacje pomiedzy danymi (z wykluczeniem zmiennych, ktore nie sa liczbowe):

``` {r zaleznosci}
cor_mat <- cor(trainset[, -c(2:4)])
corrplot(cor_mat, method="pie", type="lower", addCoef.col = "black")
```

Na podstawie korelacji widzimy, że ceny diamentów najbardziej zależa od zmiennej 'carat'

Wykresy obrazujace wplyw poszczegolnych zmiennych na ceny diamentu:

``` {r wykresy, cache=TRUE, echo=FALSE}
plot1 <- diamonds %>%
  ggplot(aes(x = x, y = price)) + 
  geom_point()
plot2 <- diamonds %>%
  ggplot(aes(x = y, y = price)) + 
  geom_point()

plot3 <- diamonds %>%
  ggplot(aes(x = z, y = price)) + 
  geom_point()
plot4 <- diamonds %>%
  ggplot(aes(x = carat, y = price)) + 
  geom_point()

plot5 <- diamonds %>%
  ggplot(aes(x = table, y = price)) +
  geom_point()
plot6 <- diamonds %>%
  ggplot(aes(x = depth, y = price)) + 
  geom_point()

ggarrange(plot1, plot2, plot3, plot4, plot5, plot6, ncol = 3, nrow = 3)
```

Wykresy rozkladu i wplywu zmiennych kategorycznych na ceny diamentow:

``` {r zaleznosci_od_zmiennych_kategorii, cache=TRUE, echo=FALSE, message=FALSE}
plot1 <- trainset %>%
  ggplot((aes(x = price, y = cut, fill = ..x..))) + 
  geom_density_ridges_gradient(scale = 2, rel_min_height = 0.01) +
  scale_fill_viridis(option = "A", direction = -1)
plot2 <- trainset %>%
  ggplot((aes(x = cut, y = price))) +
  geom_boxplot()

plot3 <- trainset %>%
  ggplot((aes(x = price, y = color, fill = ..x..))) + 
  geom_density_ridges_gradient(scale = 2, rel_min_height = 0.01) +
  scale_fill_viridis(option = "A", direction = -1)
plot4 <- trainset %>%
  ggplot((aes(x = color, y = price))) +
  geom_boxplot()

plot5 <- trainset %>%
  ggplot((aes(x = price, y = clarity, fill = ..x..))) + 
  geom_density_ridges_gradient(scale = 2, rel_min_height = 0.01) +
  scale_fill_viridis(option = "A", direction = -1)
plot6 <- trainset %>%
  ggplot((aes(x = clarity, y = price))) +
  geom_boxplot()

ggarrange(plot1, plot2, plot3, plot4, plot5, plot6, ncol = 2, nrow = 3)
```

Model regresji liniowej:

``` {r d2}
m1 <- lm(I(log(price)) ~ I(carat^(1/3)), data = trainset)

m2 <- update(m1, ~ . + carat)
m3 <- update(m2, ~ . + cut)
m4 <- update(m3, ~ . + color)
m5 <- update(m4, ~ . + clarity)
summary(m5)
```
  
Predykcja ceny diamentu dla przykladowych parametrow diamentu (za pomoca regresora dosc dobrze mozemy oszacowac cene dowolnego diamentu):  
  
``` {r predictions, eval=TRUE}
thisDiamond = data.frame(carat = 0.7, cut = "Premium",
                         color = "F", clarity="VS1")
modelEstimate = predict(m5, newdata = thisDiamond,
                        interval="prediction", level = .95)
prediction <- exp(modelEstimate)
testset[79,]
prediction
```

Regresor dosc dobrze poradzil sobie z predykcja ceny przykladowego diamentu.
